【裁判字號】    97,上更(二),167
【裁判日期】    980320
【裁判案由】    貪污治罪條例
【裁判全文】
臺灣高等法院高雄分院刑事判決     97年度上更(二)字第167號
上  訴  人  臺灣屏東地方法院檢察署檢察官
上  訴  人
即  被  告  丙○○
選任辯護人  邱芬凌律師
上列上訴人因被告違反貪污治罪條例案件，不服臺灣屏東地方法
院88年度訴字第684 號中華民國91年3 月29日第一審判決（起訴
案號：臺灣屏東地方法院檢察署86年度偵字第5708號），提起上
訴，經最高法院發回更審，本院判決如下：
    主  文
原判決關於丙○○部分撤銷。
丙○○連續公務員明知為不實之事項，而登載於職務上所掌之公
文書，足以生損害於公眾，處有期徒刑貳年，褫奪公權貳年。減
為有期徒刑壹年，褫奪公權壹年。
      事      實
一、丙○○於民國（下同）79年3 月間起至87年3 月1 日止，擔
    任屏東縣林邊鄉第11、12屆鄉長之職務，綜理鄉公所之土木
    工程發包事宜，為依據法令從事公務之人員。因其當選鄉長
    之前，曾任職青果合作社，因而結識該鄉蕉農鄭進生，進而
    認識鄭進生之子鄭登讚，而鄭登讚於丙○○競選鄉長期間曾
    鼎力相助，且平日又時常代為訓練、看顧丙○○飼養之賽鴿
    、愛犬，雙方感情匪淺；丙○○明知營繕工程款在新台幣（
    下同）100 萬元以下30萬元以上之營繕工程，須取具2 家以
    上廠商估價單比價或議價，竟因與鄭登讚私誼甚篤，明知鄭
    登讚並無土木工程營造合法牌照，即未具承包該鄉土木發包
    工程之資格，意基於公務員登載不實文書之概括犯意，在該
    鄉公所內，先後於81年12月至83年12月間（起訴書誤載為81
    年、82年），將該鄉○○○○○村○○路道路工程。（二）
    鎮○村○○路道路工程。（三）竹林村道路工程。（四）光
    林路道路工程。（五）光林村塭岸頭道路工程。（六）崎峰
    村光前路道路工程。（七）林邊村道路工程。（八）鎮○村
    巷道道路工程。（九）光林村、永樂村道路工程。（十）竹
    林村官埔道路工程等新台幣（下同）100 萬元以下工程（詳
    如附表），以2 家比價方式，由丙○○指示不知情承辦人員
    黃阿從等人通知鄭登讚即附表所示借牌之營造廠參加比價，
    鄭登讚以附表所示各該2 家營造廠之名義到鄉公所做形式上
    不實之比價，以符合程序，由不知情之承辦人員黃阿從、李
    榮發將不實之比價事項投標廠商、投標金額、得標廠商登載
    於其職務上所掌之公文書比價紀錄表上，並依公文流程呈送
    主計單位核示而該不實登載之公文書，以上述違法方式，因
    而使鄭登讚得全數承包上開工程（其日期、借牌廠商及標得
    金額均如後附表），足以生損害於屏東縣林邊鄉公所議價發
    包上開工程之正確性。
二、案經法務部調查局屏東縣調查站移送臺灣屏東地方法院檢察
    署檢察官偵查起訴。
      理      由
一、證據能力部分：
(一)、按現行刑事訴訟法第159 條第1 項：「被告以外之人於審判
    外之言詞或書面陳述，除法律有規定者外，不得作為證據」
    、同法第159 條之1 第2 項、第159 條之2 、第159 之3 之
    有關傳聞法則之規定，係於92年2 月6 日始經修正公布，同
    年9 月1 日施行。次按依同年2 月6 日公布施行之刑事訴訟
    法施行法第7 條之3 規定：「中華民國92年1 月14日修正通
    過之刑事訴訟法施行前，已繫屬於各級法院之案件，其以後
    之訴訟程序，應依修正刑事訴訟法終結之。但修正刑事訴訟
    法施行前已依法定程序進行之訴訟程序，其效力不受影響」
    。所謂已依法定程序進行之訴訟程序，其「效力不受影響」
    ，依其立法意旨係指為避免程序之勞費，本諸舊程序用舊法
    ，新程序始用新法之一般法則，各級法院於修正之刑事訴訟
    法施行前，已依法踐行之訴訟程序（包含相關證據法則之適
    用），其效力不受影響。故而，對於提起上訴之案件，於修
    正刑事訴訟法施行前，原審法院就可得為證據之證據，已依
    法定程序調查者，其效力亦不受影響而言（最高法院94年台
    上字第5742號判決意旨參照）。經查，本案係於88年10月28
    日經檢察官起訴，於91年3 月29日經原審判決，此有起訴書
    、原審判決書在卷可憑，依前開法條規定，對於提起上訴之
    案件，於修正刑事訴訟法施行前，原審審理時就可得為證據
    之有關被告以外之人於審判外之陳述及書面陳述等，均經偵
    查、原審，依修正前刑事訴訟法規定，調查訊問製作筆錄，
    並依法定程序調查，效力當然不受影響，均有證據能力，合
    先敘明。
(二)、按被告以外之人（包括證人、鑑定人、告訴人、被害人及共
    同被告等）於審判外之陳述雖不符刑事訴訟法第159 條之1
    至之4 等4 條之規定，而經當事人於審判程序同意作為證據
    ，法院審酌該言詞陳述或書面陳述作成時之情況，認為適當
    者，亦得為證據；當事人、代理人或辯護人於法院調查證據
    時，知有刑事訴訟法第159 條第1 項不得為證據之情形，而
    未於言詞辯論終結前聲明異議者，視為有前項之同意，同法
    第159 條之5 定有明文。本件卷附屬傳聞性質之書面資料，
    雖為被告以外之人於審判外之陳述及書面陳述，其性質雖屬
    傳聞證據，又查無符合同法第159 條之1 至之4 等前4 條之
    情形，惟被告、辯護人及檢察官已知上述陳述及書面陳述乃
    傳聞證據，於本院準備程均表示對上開書面陳述之證據能力
    無意見，且未於言詞辯論終結前表示異議。本院審酌上開陳
    述及書面陳述作成時之證據取得過程並無瑕疵，亦無不當取
    證之情形，且與待證事實具有關連性等情況，認為適當，依
    刑事訴訟法第159 條之5 第1 項規定，得為證據，而有證據
    能力。
二、訊據上訴人即被告丙○○（下稱被告）矢口否認有上開公務
    員登載不實事項於公文書之犯行，辯稱：伊與鄭登讚僅係普
    通交情而已，其有無營造牌照，並不清楚，但從未指定其前
    來議價，且鄉公所之工程發包事宜，均依規定辦理，並無不
    法情事云云。經查：
(一)、被告自79年3 月間起至87年3 月1 日止，擔任屏東縣林邊鄉
    第11、12屆鄉長職務，綜理鄉公所發包土木工程事宜一節，
    迭據被告於縣調站、偵查、原審及本院審理時所不否認，此
    部分事實堪信為真實。
(二)、被告確於上開時間地點明知鄭登讚未具土木工程營造廠商牌
    照，卻因為私人情誼而指名鄭登讚承做該工程，由鄭登讚借
    牌以營造廠商名義前來鄉公所議價以標得工程等事實，已據
    證人鄭登讚於屏東縣調查站及檢察官偵訊中證述至為明確。
    其於調查站訊問時證稱：林邊鄉長丙○○確實指名給我承做
    林邊鄉○○村○○路道路改善工程、鎮○村○○路道路改善
    工程、竹林村道路改善工程、光林路仁愛路巷道改善工程、
    光林村塭岸頭巷道改善工程、崎峰村光前路道路改善工程、
    林邊村道路改善工程、鎮○村巷道道路改善工程、光林村及
    永樂村巷道改善工程、竹林村官埔道路改善工程等10（筆錄
    誤載為11件）件100 萬元以下之議價工程等語（見86年偵字
    第5708號第三卷第13頁至第15頁）；又稱：我父親鄭進生原
    係蕉農，當年丙○○在青果合作社林邊分社工作負責過磅工
    作，故每次我父親帶我送香蕉交丙○○過磅，彼此往來即十
    分熟識，又丙○○喜愛養鴿、賽鴿，經常帶我協助幫他送鴿
    子至賽鴿處，到長大後丙○○第二次參選林邊鄉長我即主動
    出車出油四處幫他拉票，另外丙○○尚喜愛打獵，他家的獵
    狗納布拉多犬，犬名嚷，都是由我每晚至他家載到我家訓練
    ，俟其需打獵便指示我以小貨車載該隻獵狗陪同他或與他友
    人一同打獵，我因此與他私交非常好，都將我視為晚輩照顧
    我，而我也十分敬重他均尊稱他為馬沙叔。該10件工程確實
    由丙○○指名交予我承做，當時我承做該10件工程時丁○○
    是鄉民代表與我共同合夥承做，彼此互出資金，丙○○知道
    我沒有土木營造合法牌照等語（見同上卷第246 頁至249 頁
    ）；另其於檢察官偵訊時復稱：因父親之關係而認識丙○○
    ，丙○○喜愛養鴿、賽鴿，經常幫他送鴿子至賽鴿處，於丙○○第二次選鄉長時，曾主動幫他四處拉票，並幫他訓練獵
    犬，因與丙○○私交甚篤，鄉長指示鄉所人員通知寶豐公司
    ，因我借寶豐的牌，我收到通知後，我再借聖皇營造、瑞將
    營造、健統營造、啟輝營造等公司的牌來議價取得上述工程
    ，並未實際議價等語（見同上卷第251 頁至254 頁），因議
    價部分我都借寶豐的牌，鄉公所人員會通知寶豐，寶豐再通
    知我等語（見同上卷第266 頁至270 頁）。證人丁○○亦證
    稱：我與鄭登讚合作標得10件工程（筆錄誤載為12件）是由
    鄭登讚出面承包，是鄉長丙○○指名給他做的，因鄭登讚有
    如此跟我說，因鄭登讚有幫丙○○助選，所以丙○○將上揭
    工程交予他做等，我與鄭登讚合夥期間承包10多件工程，都
    是鄭登讚處理，我只負責管帳，鄭登讚借牌，鄉公所小型工
    程是由鄉長指定而拿到等情相符（見同上卷第37頁、第266
    頁至270 頁）。證人鄭登讚、丁○○與被告並無何仇隙，自
    無設詞構陷之必要，渠等證言亦無故意誇大事實之情形（如
    有送回扣）；而2 位證人對於渠等均無合法土木營業執照，
    合夥係由鄭登讚借牌，實際由被告指定，關於承包上開工程
    等重要事項，渠等2 人所證大致吻合；再參以招標廠商均集
    中並重疊地集中數家，且上開工程為金額100 萬元以下之小
    額工程，以比價方式，足見上開證人所述應與事實相符而足
    採信；此外，復有屏東縣林邊鄉比價紀錄表影本十紙附卷可
    稽（見本院上訴卷第138 頁至149 頁）。被告辯稱與鄭登讚
    僅普通交情，並無指定工程給鄭登讚承做云云，應非實在。
    至於證人鄭登讚於屏東縣調查站調查時，雖陳稱案發當時丁○○係林邊鄉鄉民代表云云，而丁○○係於83年8 月1 日至
    87 年7月1 日擔任屏東縣林邊鄉鄉民代表，固有屏東縣林邊
    鄉民代表96年4 月2 日函附卷可稽（見本院更一審卷第148-
    149 頁）；但查，本件被告行為時間如附表所示係在81年12
    月間至83年12月間，後經人檢舉，鄭登讚、丁○○於86年7
    月10日始接受屏東縣調查站調查，距上開犯罪時間至少已2
    年餘，而鄭登讚與丁○○合夥承包者，尚有其他工程，證人
    鄭登讚、丁○○因時間久遠，對於當時林清謀已否擔任林邊
    鄉鄉民代表，記憶混淆，在所難免；況調查局及檢察官為上
    開詢問時，係提示扣押之證物及工程之名稱，鄭登讚及丁○○對於所調查之10件工程自不致誤認，況該工程繳款書係在
    丁○○之手上，為丁○○所不否認（見檢三卷第27頁反面、
    檢四卷第412 頁），自不得因此全盤否定證人鄭登讚、林清
    謀證言之真實性。至於證人鄭登讚於原審及本院前審翻異前
    供，否認有借牌作形式上不實比價，而取得承包上述工程之
    情事，顯係事後迴護被告之詞，自無可取。
(三)、證人林盈仲即寶豐土木包工業負責人於本院上訴審調查中雖
    證述：附表編號六、七、八、十號之工程是我們寶豐得標的
    沒有錯，有將工程交給鄭登讚作，但沒有把牌照借給鄭登讚
    去參加比價等語（見本院上訴審卷第二卷第47頁至49頁）；
    證人王德雄即昱德營造有限公司負責人於本院上訴審調查中
    證述：我們公司有標得附表編號二之工程，但沒有借牌給鄭
    登讚等語（見本院上訴審卷第二卷91年10月28日筆錄）；證
    人葉秋香即啟輝營造有限公司負責人於本院上訴審調查中證
    述：我們公司有參加附表編號一、六、十號工程之議價，但
    沒有借牌給鄭登讚等語（見本院上訴審卷第二卷91年10月28
    日筆錄）。惟查，苟證人林盈仲、王德雄、葉秋香等人未將
    其等公司牌照借予鄭登讚參與上述工程之議價，鄭登讚於屏
    東縣調查站及檢察官偵查中豈能明確指陳向其等公司借牌參
    與工程比價之理﹖又依附表所示，瑞將公司除附表編號二、
    六工程以外，其餘八項工程均曾參與比價，並標得其中六項
    ，另世英公司亦曾參與該附表編號二所示工程；而證人乙○○於屏東縣調查站調查時否認有使用瑞將公司牌照承包林邊
    鄉公所發包之工程（見檢三卷第66頁至69頁），於本院本次
    更審則證稱：瑞將公司的牌子係其哥哥阮瑞平的（現人已不
    在），都是阮瑞平在運作，不了解阮瑞平有無將牌子借給鄭
    登讚等情（見本院本次更審卷第87頁、第88頁），另證人甲○○於本院本次更審更證稱：我僅是世英營造公司掛名負責
    人，實際工程是我先生在負責，一直到民國90年間。有沒有
    借牌給鄭登讚，不太有印象，這個案子可能是我先生在世時
    負責的，我並不知道，因為他已死亡6 年了；我先生在世時
    ，如果有直接競標的話，我先生會告訴我說要去開標，我會
    跟先生去，但從來沒有到過林邊鄉公所參加人投標等情（見
    本院本次更審卷第117 頁、第118 頁）。準此，乙○○、甲○○分別證稱瑞將公司、世英公司本身未投標本案林邊鄉公
    所之工程，但瑞將公司是否由阮瑞平、世英公司是否由甲○○之丈夫借牌給鄧登讚則不清楚。是被告亦難執此而為有利
    之辯解。
(四)、至證人黃阿從雖於原審及本院上訴審證稱：鄉公所辦理工程
    招標都是依法辨理，且有相關人員在場監督等情；證人陳復
    於本院更一審證稱：其擔任主任秘書期間，代理鄉長主持開
    標之工程，被告並無任何指示云云。惟被告先囑意工程給鄭
    登讚承作，進而決定鄭登讚借牌之營造廠後通知該廠商，再
    由廠商知會鄭登讚，由鄭登讚以廠商之名前來比價，表面看
    來並無違法，實質上係鄉長勾串他人來非法比價，證人黃阿
    從或有關人員諒係有意放水或經驗不足或行政疏失導致此種
    情事發生，其等證稱係依法辦理，仍不得為被告有利之認定
    。另證人倪聖和陳稱：伊係83年12月31日才接該鄉公所建設
    課長，所以伊對本案土木工程發包情形並不知情等情，其擔
    任該鄉公所建設課長之時間，既已在本案犯罪時間之後，且
    對本案土木工程發包情形並不知情，是其證詞與本案無關，
    併此敘明。
(五)、又證人吳福章於本院上訴審調查中雖證述：85年間我家前面
    道路要拓寬，我的鐵皮房子必須被拆除2 坪多往後退，當時
    請「義明」（即戴宏霖）幫我處理鐵皮屋的事情，鄉長（指
    被告）有到過我家，他談起他的工地有3 百多坪也是無償讓
    給鄉○○○○路，同時他還談起他快要退休沒有工作，想養
    鴿子，我當場介紹「義明」給他幫他蓋鴿舍，鄉長有答應，
    我才叫「義明」去找鄉長等語（見本院上訴審卷第一卷第16
    7 頁、第168 頁）。證人戴宏霖於本院上訴審調查中亦證述
    ：85年底在吳福章他家整修鐵皮屋時，正好鄉長（指被告）
    也在吳福章家談起蓋鴿舍的事情，吳福章自動推薦我幫鄉長
    蓋鴿舍，後來我有去鄉長家做。鄉長他有告訴我說，以前沒
    有養過鴿子，現在是休閒要養的等語（見本院上訴審卷第一
    卷第168 頁、第169 頁）。惟查，此非但與證人鄭登讚上述
    證稱被告在青果合作社林邊分社工作負責過磅工作時（即被
    告任鄉長之前），鄭登讚父子與被告即十分熟識之證述，不
    相吻合；況被告之鄉長任期是至87年3 月1 日始屆滿，已如
    前述，距退休仍有相當時間，證人吳福章供述被告於85年間
    即提及因要退休才蓋鴿舍，與實情不符，且與證人戴宏霖所
    供被告係要休閒養鴿才蓋鴿舍等情，亦不一致，足見證人吳
    福章、戴宏霖上開證述，無非臨訟串飾之詞，均難採為有利
    於被告之認定。
(六)、又按刑法第213 條公務員登載不實罪，係以公務員「明知」
    為不實之事項，而登載於職務上所掌之公文書為成立要件。
    並非一有登載之行為即成立犯罪；因此，不能以黃阿從有登
    載行為但未經檢察官起訴，執為被告有利之辯解。
(七)、綜上所述，被告所辯無非卸責之詞，不足採信。本件事證明
    確，被告之犯行，堪以認定。
三、比較新舊法：按行為後法律有變更者，適用行為時之法律。
    但行為後之法律有利於行為人者，適用最有利於行為人之法
    律。修正後刑法第2 條第1 項定有明文。茲因本件論罪科刑
    所適用之刑法於94年2 月2 日修正，95年7 月1 日施行，被
    告行為後刑法法律有變更，爰比較新舊法如下：
(一)、公務員定義部分：按刑法關於公務員之定義業經修正，修正
    前刑法第10條第2 項規定：「稱公務員者，謂依法令從事於
    公務之人員。」修正後刑法第10條第2 項則規定：「稱公務
    員者，謂下列人員：一、依法令服務於國家、地方自治團體
    所屬機關而具有法定職務權限，以及其他依法令從事於公共
    事務，而具有法定職務權限者。二、受國家、地方自治團體
    所屬機關依法委託，從事與委託機關權限有關之公共事務者
    。」被告於行為時為屏東縣林邊鄉鄉長，綜理該鄉公所發包
    土木工程事宜，為舊法所稱依法令從事於公務之人員，亦為
    新法所稱依法令服務於地方自治團體所屬機關而具有法定職
    務權限者，不論依新法或舊法，均屬刑法所稱之公務員，適
    用新法對其並無較為有利之情形。
(二)、連續犯部分：被告行為後，刑法第56條連續犯之規定業已刪
    除，被告先後4 次公務員登載不實犯行，依修正前之規定，
    應以一罪論（但得加重其刑至2 分之1） ，依新法則應論以
    4 罪，併合處罰，此雖非犯罪構成要件之變更，但已影響刑
    罰之法律效果，自屬法律有變更，比較新舊法，以適用修正
    前之規定較有利於被告。
(三)、綜上比較結果，本件被告行為後變更之刑法法律對其並無較
    為有利之情形，則本件自應適用被告行為時刑法之規定。
四、被告行為時係依據法令從事公務之人員，明知為不實之比價
    事項，登載於其職務上所掌比價紀錄表之公文書上，並持以
    行使，足以生損於屏東縣林邊鄉公所比價發包工程之正確性
    ，核其所為，係犯刑法第213 條之公務員登載不實事項於公
    文書罪。被告利用不知情承辦人黃阿從、李榮發登載不實之
    比價紀錄表，為間接正犯。又被告於公文書上不實登載後，
    雖依公文流程呈交主計單位核示，係屬機關內部之稽核，自
    難論以行使罪名。又被告先後多次犯行，時間緊接，手法相
    同，所犯又係同一罪名之罪，顯係基於概括之犯意，反覆實
    施，應依刑法修正前連續犯之規定論以一罪，並加重其刑，
    此部分公訴人所犯法條雖未論及，惟起訴事實業已明（被
    告及其辯護人並已就此事實而為辯論），為起訴效力所及，
    本院自得審究。公訴人雖認被告此部分行為，係犯85年10月
    23日修正前之貪污治罪條例第6 條第1 項第4 款之對於主管
    監督事務直接圖利罪。惟上開圖利罪係以圖私人不法之利益
    ，為其成立要件，所謂利益係指一切足使其本人或第三人之
    財產增加經濟價值者，包括現實財物及其他一切財產利益而
    言。本件被告不依規定比價程序辦理比價，而使鄭登讚得以
    不實比價方式承包附表所示之10項工程。然此一取得承包工
    程機會，與經一般正常比價程序取得工程施作相同，均必須
    支付材料、付出勞務施工，以獲致報酬利益，甚或會因成本
    評估錯誤而未能獲利，故單純獲得工程承包之機會，尚非實
    際具體的獲得利益，故被告此部分尚不構成前述修正前貪污
    治罪條例第6 條第1 項第4 款之圖利罪。惟被告此部分與前
    開論罪科刑部分，具有方法結果關係，爰不另為無罪之諭知
    。
五、原審論處被告論科，固非無見，惟查被告所為係犯刑法第21
    3 條之行使公務員登載不實事項於公文書罪，而原審此部分
    判決認被告所為，係犯85年10月23日修正前之貪污治罪條例
    第6 條第4 款之圖利罪，自有未恰。被告上訴意旨，否認犯
    罪，固無足取，公訴人上訴意旨，指摘原判決量刑過輕不當
    ，雖無理由，然原審此部分判決既有上述可議自應由本院將
    原審此部分判決撤銷改判。審酌被告犯後否認犯行，態度不
    佳，非輕，所生危害非淺等一切情狀，量處有期徒刑2 年，
    且依其犯罪之性質，本院認有褫奪公權之必要，並宣告褫奪
    公權2 年。查被告犯罪時間在中華民國96年罪犯減刑條例所
    定減刑基準日即96年4 月24日之前，所犯之罪合於減刑之規
    定，爰依該條例第2 條第1 項第3 款、第7 條規定，減其宣
    告刑刑期二分之一，其褫奪公權部分，依同條例第14條規定
    ，比照上開減刑標準，減其宣告期間二分之一，即減為褫奪
    公權1 年。
六、公訴意旨又認：被告丙○○於擔任鄉長期間將：(1)林邊鄉第
    一、二公墓聯外道路新建工程。(2)竹林村五號道路工程。(3)
    第一、二公墓墓穴工程。(4)學甲漁塭道路工程。(5)牛埔埤圳
    溝工程以三家比價方式，指示鄭登讚前來比價，鄭登讚則陸
    續借用啟輝營造、聖皇營造、瑞將營造、寶豐土木包工業等
    公司之名義參與形式上之比價而全數標得工程，被告此部分
    亦犯有修正前之貪污治罪條例第6 條第4 款之圖利罪嫌。惟
    查，證人鄭登讚於調查局及檢察官偵訊時均指稱上開5 件工
    程均係按鄉公所招標程序向林邊鄉公所領標、寄標，經開標
    結果標得該5 件工程（見檢三卷第13-15 頁86年7 月10日調
    查筆錄、檢三卷第251-253 頁86年8 月20日偵查筆錄），證
    人鄭登讚並未指證該5 項工程係被告丙○○指定要伊承作之
    情形，且該5 項工程均超過100 萬元（見屏東縣調查站調查
    卷二第4-6 頁），依規定須公開比價，並在門首公告5 日以
    上，7 日前通知公會，經廠商以相關證件投郵，主辦人員派
    人取回證件，並在主計、政風人員在埸之下依單比價一節，
    已經證人黃阿從證述如前，亦經林邊鄉公所依法公告，此有
    被提出之屏東縣政府營繕工程及購置定製變賣才物朝標、比
    價、議價限額及辦理方式簡明表及林邊鄉公所函文等附卷可
    稽（見原審卷第89-114頁）。是被告並無私下指示承辦人員
    指定一家或二家特定廠商前來比價之情事。因此，被告顯不
    可能將上開5 項工程指定予鄭登讚承包，公訴人亦未提出證
    據證明被告有此部分犯行，自難遽為被告不利事實之認定。
七、被告丁○○部分已判決確定，不再論列。
據上論斷，應依刑事訴訟法第369 條第1 項前段、第364 條、第
299 條第1 項前段，刑法第56條、第213 條、第37條第2 項，中
華民國96年罪犯減刑條例第2 條第1 項第3 款、第7 條、第14條
，判決如主文。
本案經檢察官蔡國禎到庭執行職務。
中    華    民    國    98    年    3     月    20    日
              刑事第六庭    審判長法  官  王憲義
                                  法  官  張盛喜
                                  法  官  邱永貴
以上正本證明與原本無異。
如不服本判決應於收受本判決後10日內向本院提出上訴書狀，其
未敘述上訴理由者，並得於提起上訴後10日內向本院補提理由書
狀（均須按他造當事人之人數附繕本）「切勿逕送上級法院」。
中    華    民    國    98    年    3     月    20    日
                                  書記官  鄭翠芬
附錄本判決論罪之法條：
刑法第216 條
行使第210 條至第215 條之文書者，依偽造、變造文書或登載不
實事項或使登載不實事項之規定處斷。
刑法第213 條
公務員明知為不實之事項，而登載於職務上所掌之公文書，足以
生損害於公眾或他人者，處1 年以上7 年以下有期徒刑。
附表：
┌───┬──────┬─────┬─────┬───┬─────┐
│編  號│  工程名稱  │ 日    期 │ 比價廠商 │ 得標 │ 得標金額 │
├───┼──────┼─────┼─────┼───┼─────┤
│  一  │水利村豐漁路│ 81.12.21 │啟輝、瑞將│ 瑞將 │71萬元    │
├───┼──────┼─────┼─────┼───┼─────┤
│  二  │鎮○村○○路│ 81.12.21 │世英、昱德│ 昱德 │69萬元    │
├───┼──────┼─────┼─────┼───┼─────┤
│  三  │竹林村豐漁路│ 81.12.21 │勝山、瑞將│ 瑞將 │74萬元    │
├───┼──────┼─────┼─────┼───┼─────┤
│  四  │光仁村仁愛路│ 82.01.29 │勝山、瑞將│ 瑞將 │49萬8 千元│
├───┼──────┼─────┼─────┼───┼─────┤
│  五  │光仁村塭岸頭│ 82.01.29 │勝山、瑞將│ 瑞將 │49萬7 千元│
├───┼──────┼─────┼─────┼───┼─────┤
│  六  │崎峰村光前路│ 82.02.22 │瑞將、寶豐│ 寶豐 │39萬7 千元│
├───┼──────┼─────┼─────┼───┼─────┤
│  七  │林邊村道路  │ 83.02.07 │瑞將、寶豐│ 寶豐 │31萬元    │
├───┼──────┼─────┼─────┼───┼─────┤
│  八  │鎮○村巷道  │ 83.12.27 │瑞將、寶豐│ 寶豐 │52萬6 千元│
├───┼──────┼─────┼─────┼───┼─────┤
│  九  │光林永樂村  │ 82.03.18 │健雅、瑞將│ 瑞將 │48萬6 千元│
├───┼──────┼─────┼─────┼───┼─────┤
│  十  │竹林村官埔  │ 82.01.29 │啟輝、寶豐│ 寶豐 │46萬50元  │
└───┴──────┴─────┴─────┴───┴─────┘


司法院資訊處製作；財團法人民間司法改革基金會備份。
